臺灣高雄地方法院民事判決　　　　　　　96年度訴字第1474號
原　　　告　乙○○
被　　　告　甲○○
上列當事人間損害賠償事件，本院於民國96年9月13日言詞辯論
終結，判決如下：
    主      文
原告之訴駁回。
訴訟費用由原告負擔。
    事實及理由
一、原告起訴主張：伊依照鈞院96年度簡上字第51號和解筆錄，
    於96年4 月11日自被告處取回車牌號碼YO-656號HONDA 廠牌
    自小客車1 輛（下稱系爭車輛）及其車籍證件。惟系爭車輛
    引擎與煞車系統均故障無法使用，原告乃於同年月19日以存
    證信函催告被告修復，復於同年5 月2 日委託HONDA 原廠檢
    修，支出費用13,331元，另待汰換修理部分尚需費474,97 3
    元。又因被告之事由致伊無法使用，請求被告支付自聲請調
    解之日即95年5 月25日起至96年4 月2 日止，以300 日計、
    每日900 元之無法使用車輛損失27萬元，故被告本應給付原
    告共758,304 元，惟僅請求744,973 元。據此，爰依民法第
    259 條、第260 條、第213 條、第956 條、第595 條之規定
    提起本件訴訟，並聲明：被告應給付原告744,973 元及自起
    訴狀繕本送達翌日起至清償日止按年息5%計算之利息等語。
二、被告則以：原告於94年12月9 日以13萬元價金向伊購買系爭
    車輛欲轉售圖利，因無法出售，乃於95年5 月間以8 萬元價
    金賣還給伊，因而產生紛爭，原告向鈞院提起訴訟，請求鈞
    院判令伊將系爭車輛返還原告，兩造嗣經鈞院以96年度簡上
    字第51號成立訴訟上和解，由伊將系爭車輛交還原告，伊先
    前付給原告之5 萬元價金亦不再請求原告返還。伊於95年5
    月12日向原告買回系爭車輛時，同年月15日將系爭車輛送去
    保養廠檢修時，即有多項零件毀損，伊將車輛牽回放在門口
    均未使用，伊未毀損系爭車輛，原告請求並無理由等語資為
    抗辯，並聲明：原告之訴駁回；訴訟費用由原告負擔等語。
三、原告於94年12月9 日以13萬元價金向被告購買系爭車輛，後
    於95年5 月12日以8 萬元價金售予被告，兩造簽訂汽車買賣
    合約書（下稱系爭合約）為證，被告並支付5 萬元價金予原
    告，惟未支付3 萬元尾款及辦理車輛過戶登記，原告乃於95
    年6 月26日以被告違反系爭合約第6 條之約定，請求被告返
    還系爭車輛，經本院高雄簡易庭以95年度雄簡字第4953號民
    事簡易判決判令被告應將系爭車輛返還原告，被告不服提起
    上訴，兩造於本院96年度簡上字第51號返還不當得利事件訴
    訟中達成和解，和解內容為：一上訴人（即被告）應於96年
    4 月11日下午3 時至3 時30分間，將系爭車輛及車籍證件返
    還被上訴人（即原告），被上訴人願依照上述時段前往高雄
    市○○區○○路268 號上訴人住處取車，逾時，上訴人不負
    保管之責；二被上訴人其餘請求拋棄。三訴訟費用由上訴人
    負擔等情，為兩造所不爭執，並有系爭合約及本院96年度簡
    上字第51號和解筆錄在卷可憑（見本院卷第7 、43頁）。是
    本件爭執事項為：原告於95年5 月12日出售系爭車輛予被告
    時之狀態究竟如何？原告於本院96年度簡上字第51 號 返還
    不得利事件和解並拋棄其他權利後，得否再請求被告賠償上
    開事件訴訟期間之無法使用車輛之損失？
四、本院得心證之理由：
  (一)原告於95年5月12日出售系爭車輛予被告之狀態究竟如何？
  1.經查，原告於95年5 月12日將系爭車輛出售予被告後，被告
    於同年月15日將系爭車輛送至鴻緯企業社保養時，系爭車輛
    之引擎、變速箱、後車箱鎖及鎖座、後箱蓋鎖、車門蓋鎖、
    右前門鎖仁更換、右門鎖仁、電瓶、煞車燈開關、煞車總泵
    ABS 油壺、煞車總泵、煞車零件、油壺蓋、前輪煞車皮、起
    動馬達、雨刷連桿總成、雨刷片等需維修，有被告提出之鴻
    緯企業社之一般客戶保養工作單在卷可憑（見本院卷第21頁
    ），雖原告否認上開保養工作單之真正，惟經本院依職權查
    詢結果，鴻緯企業社確係於高雄縣政府於92年8 月28日核准
    設立，於96年6 月28日歇業，有營利事業登記資料在卷可憑
    （見本院卷第37頁），及上開保養工作單上蓋印有鴻緯企業
    社之印章觀之，上開保養工作單應係真正。是被告辯稱原告
    於95年5 月12日將係爭車輛賣還給伊時，系爭車輛之零件已
    有損壞，應堪採信。
  2.又原告於96年4 月11日自被告處取回系爭車輛後，於同年5
    月12日將系爭車輛送至HONDA 雄陽汽車有限公司九如營業所
    維修煞車總泵、ABS 油壺更換、煞車零件清潔、油壺蓋、更
    換後車箱鎖及鎖座、後箱蓋鎖、右前門鎖仁更換、右門鎖仁
    、後箱蓋鎖、車門鎖座等共支出13,331元，有維修明細表、
    統一發票影本在卷可稽（見本院卷第10、11頁）。觀之上開
    維修項目與被告於95年5 月12日向原告買回系爭車輛送檢待
    修換之項目，大致相同，再參以原告於本院審理中陳稱：「
    我在94年12月9 日向被告購買系爭車輛後，發覺車輛有點不
    對，之後在95年5 月12日我將系爭車輛以8 萬元再賣還給被
    告」等語（見本院卷第34頁），益證原告於向被告買受系爭
    車輛半年後，於95年5 月12日將系爭車輛再賣還被告時，系
    爭車輛已有損壞。是原告主張系爭車輛遭被告毀損，不足採
    信，其請求被告賠償修復費用13,331元，即無理由，不應准
    許。
  3.原告雖又主張系爭車輛遭被告毀損尚待汰修部分之費用為47
    4,973 元，並提出HO NDA估價單為證（見本院卷第12頁）。
    然查，系爭車輛於94年12月間售予原告時，早已被改裝，為
    改裝車乙節，業據被告陳明在卷（見本院卷第49頁），且原
    告亦於本院審理中陳稱：「（問：估價單之左、右座椅是如
    何損害？）椅子改過，不是原廠的椅子。（問：你第一次向
    被告購買車子時，椅子是如何的情形？）亦非原廠的，看起
    來就是不一樣。（問：估價單所載之項目為何要維修？）因
    為椅子不是很好坐，修車廠說引擎及方向盤都不是原廠的，
    估價單上所寫的項目都不是原廠的零件，所以都要換掉。（
    問：你第一次向被告買車子時，椅子及引擎都怪怪的嗎？）
    是，人家一看就說這部車子被改裝過，與原廠不同。」等語
    （見本院卷第48、49頁），可見原告於94年12月間向被告購
    買系爭車輛時，該車輛已被改裝，與原廠車並不相同，且系
    爭車輛之車況不佳，原告方於95年5 月12日以8 萬元再售還
    予被告。而系爭車輛既為逾10年車齡之改裝車，兩造間亦以
    遠低於市價之行情互為買賣，該車之狀況顯不同於原廠車，
    則原告自不得以系爭車輛之零件與原廠車不同，即認該零件
    係遭被告毀損而有更換維修之必要，是原告請求被告支付更
    換原廠零件之費用474,97 3元，亦無理由，不應准許。
  (二)原告於本院96年度簡上字第51號返還不得利事件和解並拋棄
    其他權利後，得否再請求被告賠償上開事件訴訟期間之無法
    使用車輛之損失？
    原告主張其自95年5 月25日起至96年4 月2 日取回系爭車輛
    之期間，因無法使用系爭車輛，必須租車使用，每日損失90
    0 元，以300 日計共27萬元，為被告所否認，原告自應就有
    利於己之事實負舉證責任，惟原告無法證明其受有上開損害
    ，有本院言詞辯論筆錄可憑（見本院卷第35頁）。是以，縱
    令原告於上開返還不當得利事件與被告成立和解並拋棄其他
    權利，仍得訴請被告賠償其於上開事件訴訟期間所受之損害
    ，惟原告既無法證明其於上開期間受有27萬元之無法使用車
    輛損失，其請求被告賠償27萬元，即無理由，不應准許。
五、綜上所述，系爭車輛為車齡逾10年之改裝車，原告於95年5
    月12日將系爭車輛賣還與被告時，系爭車輛回已有損壞，且
    車內零件本即與原廠車不同，復又無法證明其受有無法使用
    車輛之損失27萬，是其主張被告毀損系爭車輛致其受有維修
    費13,331元、待汰換零件費474,973 元及無法使用車輛之損
    失27萬元，合計758,304 元，爰依民法第213 條、第596 條
    之規定，僅請求被告給付744,793 元及自起訴狀送達翌日起
    至清償日止，按週年利率5 ％之利息，為無理由，應予駁回
    。
六、據上論結，原告之訴為無理由，依民事訴訟法第78條，判決
    如主文。
中　　華　　民　　國　　96　　年　　9 　　月　　28　　日
                  民事第一庭法　官　廖純卿
正本係照原本作成。
如不服本判決，應於送達後20日內，向本院提出上訴狀並表明上
訴理由，如於本判決宣示後送達前提起上訴者，應於判決送達後
10日內補提上訴理由書（須附繕本）。
中　　華　　民　　國　　96　　年　　9 　　月　　28　　日
                            書記官　洪嘉慧
